臺灣士林地方法院民事判決　　　　　　 99年度重訴字第313號
原　　　告　林淑珠
訴訟代理人　劉明益律師
被　　　告　捷運網不動產仲介經紀有限公司
法定代理人　陳如苑
訴訟代理人　陳雅珍律師
上列當事人間債務人異議之訴等事件，本院於民國100 年6 月24
日言詞辯論終結，判決如下：
    主  文
確認被告持有以原告與郭維鴻為發票人、發票金額新台幣貳佰萬
元、發票日為民國九十三年八月二十二日之本票，於超過新台幣
壹佰壹拾玖萬陸仟壹佰柒拾肆元（含本金新台幣陸拾壹萬柒仟伍
佰肆拾肆元、利息新台幣伍拾柒萬捌仟陸佰參拾元）部分之債權
；以原告與郭維鴻為發票人、發票金額新台幣肆佰萬元、發票日
為民國九十三年九月二十九日之本票，於超過新台幣貳佰參拾柒
萬伍仟玖佰壹拾元（含本金新台幣壹佰貳拾參萬伍仟零捌拾捌元
、利息新台幣壹佰壹拾肆萬零捌佰貳拾貳元）部分之債權；以原
告與郭維鴻為發票人、發票金額新台幣陸佰伍拾萬元、發票日為
民國九十四年二月四日之本票，於超過新台幣參佰捌拾萬貳仟零
捌拾柒元（含本金新台幣貳佰萬柒仟零壹拾玖元、利息新台幣壹
佰柒拾玖萬伍仟零陸拾捌元）部分之債權，均對原告不存在。
本院九十七年度執字第五八九八九號（含併入案號：本院九十八
年度司執字第三三一、一四六七一號等）清償債務強制執行事件
，於民國一○○年二月十日分配期日所附之分配表第十項，應更
正如附表所示。
原告其餘之訴駁回。
訴訟費用由被告負擔十分之七，餘由原告負擔。
    事實及理由
壹、原告起訴主張：
一、緣被告捷運網不動產仲介經紀有限公司（下稱捷運網公司）
    以本院97年度促字第12142 號支付命令（債權額新台幣200
    萬元）、97年度促字第14324 號支付命令（債權額新台幣40
    0 萬元）、97年度促字第16381 號支付命令（債權額新台幣
    650 萬元）對原告聲請強制執行，由本院97年度執字第5898
    9 號、98年度司執字第331 號（併入97年度執字第58989 號
    ）、98年度司執字第14671 號（併入97年度執字第58989 號
    ）受理執行在案（下稱系爭民事執行事件）。經執行拍賣原
    告所有坐落臺北市○○區○○街47巷1 號2 樓房地及頂樓加
    蓋（下稱赤峰街不動產）部分，拍得新台幣（下同）1 千24
    8 萬元，及查扣原告台新銀行、台北富邦銀行存款計682 萬
    9 千720 元，合計為1 千930 萬9 千720 元，業已足夠清償
    被告前開以支付命令為執行名義之1 千387 萬5 千516 元債
    權本息（含執行費），原告遂聲請停止拍賣原告所有另坐落
    臺北市○○區○○路三段134 號1 樓至4 樓房地（下稱承德
    路三段不動產）。豈料，被告竟以原告與郭維鴻為發票人、
    發票金額200 萬元、發票日為93年8 月22日之本票（下稱系
    爭200 萬元本票），及原告與郭維鴻為發票人、發票金額40
    0 萬元、發票日為93年9 月29日之本票（下稱系爭400 萬元
    本票），及原告與郭維鴻為發票人、發票金額650 萬元、發
    票日為94年2 月4 日之本票（下稱系爭650 萬元本票）（上
    開3 紙本票，下合稱系爭本票），分別取得之本院96年度票
    字第6102號本票裁定、96年度票字第7351號本票裁定、96年
    度票字第8637號本票裁定，嗣於臺灣臺北地方法院96年度執
    字第83600 號執行結果不足清償債權而發之債權憑證，作為
    執行名義，請求本院民事執行處繼續執行。
二、惟查被告持有之系爭本票，其本票債權對原告並不存在：
(一)、原告前對被告起訴確認債權不存在，雖經本院98年度重訴字
    第389 號判決原告敗訴，然被告於該訴主張「郭維鴻與林淑
    珠共同向被告捷運網公司借款1 千250 萬元... （一）93年
    8 月22日郭維鴻與林淑珠向捷運網公司借款200 萬元，...
    有郭維鴻與林淑珠共同簽發借據與本票可稽；（二）再由林
    淑珠與郭維鴻共同簽發400 萬元借據及本票向被告借款；（
    三）... 郭維鴻再與林淑珠共同向捷運網公司再貸得650 萬
    元... 」等語，有答辯狀可稽，該狀所附證物本票與系爭本
    票相同，是借據與系爭本票均屬同一筆債權之證明文件，今
    被告以借據所取得之支付命令業經執行足額分配受償，債之
    關係業因清償而消滅，則系爭本票所表彰之債權亦因清償而
    消滅，即對原告之本票債權並不存在；
(二)、被告辯稱系爭本票係擔保借款本金1 千250 萬元之約定利息
    部分，並以證人郭維鴻、丁敏玲、陳澤倫舉證約定利息云云
    ，實屬無稽。查被告另於本院98年度訴字第422 號確認債權
    不存在之訴之答辯狀記載：「郭維鴻及原告林淑珠乃共同簽
    發200 萬元之借據及本票。... 郭維鴻與原告林淑珠二人共
    同簽發400 萬元之借據及本票，再借400 萬元。」，足證借
    據、本票為同一筆債權，並非本票為利息；郭維鴻、丁敏玲
    、陳澤倫均稱借款期間約定3 個月，倘本票為擔保利息，3
    個月之利息怎麼可能是與本金相同，顯然被告所辯本票為借
    據利息違反常理；兩造借據已填寫金額、償還期、獨漏利息
    之記載，應屬無利息約定，原告亦從未與被告之法定代理人
    商議借款之事，更無利息之約定；郭維鴻、丁敏玲、陳澤倫
    分別為被告之實際負責人、員工或親戚，證詞偏頗被告；再
    者，每月3 分利，折合週年利率為36% ，已違反民法第205
    條規定，超過部分無請求權；退一步言，縱設有約定利息，
    亦僅止於消費借貸期日之利息，逾清償期以後之遲延利息，
    雙方並未約定利率，依民法第203 條應以年利5%計算，而非
    月息3 分。
(三)、被告所執系爭本票之債權，因並無約定利息債權存在，或已
    因清償而消滅，則依系爭本票所取得之本院96年度票字第
    7351號裁定、96年度票字第6102號裁定、96年度票字第8637
    號裁定，嗣於臺灣臺北地方法院96年度執字第83600 號執行
    結果不足清償債權所換發之債權憑證，即有債權不成立或消
    滅或妨礙債權人請求之事由發生，該執行名義自不得對原告
    為強制執行，爰依強制執行法第14條規定提起債務人異議之
    訴。
(四)、因系爭民事執行事件於本件訴訟進行中，就被告主張以借據
    所取得之支付命令為執行名義部分（即100 年2 月10日分配
    期日所附之分配表第7 、8 、9 項之借款本金200 萬元、40
    0 萬、650 萬元部分）進行部分發款，爰不爭執原告對被告
    有支付命令所示共1 千250 萬元之借款（本金）債權，然原
    告仍主張支付命令與系爭本票係針對同一債權，非如被告所
    辯以借據所取得之支付命令係針對借款本金1 千250 萬元、
    系爭本票係另擔保約定利息月息3 分云云，且被告債權業經
    執行足額分配受償而消滅，自不得再以系爭本票裁定換發之
    債權憑證為執行名義對原告為強制執行，該部分所為強制執
    行程序應予撤銷；另追加分配表異議之訴，主張前揭分配期
    日所附之分配表第10項，即被告主張以系爭本票裁定換發之
    債權憑證為執行名義部分，應予以剔除，不得列入分配。
三、聲明：
(一)、確認被告持有本院96年度票字第6102號本票裁定所示以原告
    與郭維鴻為發票人、發票金額200 萬元、發票日為93年8 月
    22日之本票；96年度票字第7351號本票裁定所示以原告與郭
    維鴻為發票人、發票金額400 萬元、發票日為93年9 月29日
    之本票；96年度票字第8637號本票裁定所示以原告與郭維鴻
    為發票人、發票金額650 萬元、發票日為94年2 月4 日之本
    票債權，均對原告不存在。
(二)、被告以本院96年度票字第7351號裁定、96年度票字第6102號
    裁定、96年度票字第8637號裁定，即臺灣臺北地方法院96年
    度執字第83600 號債權憑證，所為強制執行程序（併入本院
    97年度執字第58989 號）應予撤銷。
(三)、系爭民事執行事件之分配表第10項應予以剔除，不得列入分
    配。
貳、被告則辯以：
一、系爭本票裁定業已分別於96年9 月10日、96年11月2 日、96
    年12月10日確定，前向法院聲請強制執行，因分文未受清償
    ，僅受償執行費用，經核發債權憑證在案；被告於93、94年
    間借款予原告及郭維鴻當時，於匯付款項前皆已言明約定利
    息為月息3 分，並開立借據及書寫本票，分別用以擔保本金
    及約定利息之返還，借據是擔保本金部分，本票則是擔保約
    定利息部分，於系爭民事執行事件中，被告就約定利息超過
    年息20% 部分本未主張，而就擔保本金部分借據之支付命令
    ，於債權計算書之陳報就該部分並未加以計算利息；
二、系爭民事執行事件之強制執行金額計算分配書，對於本件原
    告主張之支付命令所示分別為200 萬、400 萬及650 萬元借
    款債權均列入分配表中，僅因不足全額清償，故分配比例均
    為69.1228%，各分配138 萬2 千456 元、276 萬4 千912 元
    及449 萬2 千981 元，並於附註欄記載：「99年11月8 日債
    權人捷運網公司具狀說明次序7 、8 、9 債權之利息為次序
    10票款債權所擔保，故此部分不再加計利息，而次序10票款
    債權係用以擔保次序7 、8 、9 借款之約定利息36% ，但因
    逾年息20% ，故僅以20% 計算之，合計1 千431 萬1 千792
    元，故僅以1 千250 萬元請求。」，業已匯付876 萬8 千
    017 元予被告公司。系爭本票債權確係由原告與郭維鴻共同
    向被告借款而簽發用以擔保約定利息返還之本票，被告尚未
    受清償，本件原告之起訴洵屬無據，應予駁回。
三、聲明：原告之訴駁回。
參、本院得心證之理由：
一、程序方面：
    查原告於99年9 月10日提起本件訴訟，請求確認系爭本票債
    權不存在及提起債務人異議之訴時，系爭民事執行事件尚未
    製作分配表，嗣本院民事執行處作成分配表並指定100 年2
    月10日為分配期日，情事已有變更，原告於分配期日前向本
    院民事執行處具狀聲明異議，並陳明先前業以同一事由提起
    本件訴訟。按債權人或債務人對於分配表所載各債權人之債
    權或分配金額有不同意者，應於分配期日1 日前，向執行法
    院提出書狀，聲明異議；又異議未終結者，為異議之債權人
    或債務人，得向執行法院對為反對陳述之債權人或債務人提
    起分配表異議之訴，但異議人已依同一事由就有爭執之債權
    先行提起其他訴訟者，毋庸再行起訴，執行法院應依該確定
    判決實行分配，強制執行法第39條第1 項、第41條第1 項分
    別定有明文，本件原告就分配表聲明異議，並以同一事由於
    本件追加分配表異議之訴，其基礎事實與原確認本票債權不
    存在及債務人異議之訴之內容相同，不礙被告之防禦及訴訟
    之終結，應准許其追加。
二、實體方面：
(一)、兩造不爭執事項：
１、被告捷運網公司前分別以本院97年度促字第12142 號支付命
    令（內容：「債務人林淑珠、郭維鴻應向債權人捷運網公司
    連帶清償200 萬元，及自支付命令送達翌日起至清償日止，
    按年息5%計算之利息」）、97年度促字第14324 號支付命令
    （內容：「債務人林淑珠、郭維鴻應向債權人捷運網公司連
    帶清償400 萬元，及自支付命令送達翌日起至清償日止，按
    年息5%計算之利息」）、97年度促字第16381 號支付命令（
    內容：「債務人林淑珠、郭維鴻應向債權人捷運網公司連帶
    清償650 萬元，及自支付命令送達翌日起至清償日止，按年
    息5%計算之利息」）為執行名義，對原告聲請強制執行，原
    分別以本院97年度執字第58989 號、98年度司執字第331 號
    、98年度司執字第14671 號執行，後均併入本院97年度執字
    第58989 號執行事件（即系爭民事執行事件）執行；
２、被告於系爭民事執行事件中，追加以本院96年度票字第6102
    號本票裁定（內容：「債務人林淑珠、郭維鴻於93年8 月22
    日共同簽發之本票，內載憑票交付債權人捷運網公司200 萬
    元，及自93年10月31日起至清償日止，按年息5%計算之利息
    ，得為強制執行」）、96年度票字第7351號本票裁定（內容
    ：「債務人林淑珠、郭維鴻於93年9 月29日共同簽發之本票
    ，內載憑票交付債權人捷運網公司400 萬元，及自93年11月
    30日起至清償日止，按年息5%計算之利息，得為強制執行」
    ）、96年度票字第8637號本票裁定（內容：「債務人林淑珠
    、郭維鴻於94年2 月4 日共同簽發之本票，內載憑票交付債
    權人捷運網公司650 萬元，及自94年2 月4 日起至清償日止
    ，按年息5%計算之利息，得為強制執行」）所換發之臺灣臺
    北地方法院96年度執字第83600 號債權憑證（下稱系爭本票
    債權憑證）為執行名義，並陳明系爭民事執行事件中，支付
    命令係針對借款本金共1 千250 萬元為請求，系爭本票債權
    憑證係針對借款約定利息月息3 分為請求，非重複行使債權
    等語；
３、系爭民事執行事件，經本院民事執行處執行拍賣原告所有之
    赤峰街不動產，得款1 千248 萬8 千元，及查扣原告所有之
    台新銀行、台北富邦銀行存款共682 萬9 千720 元，執行金
    額合計1 千931 萬7 千720 元；
４、被告於99年11月8 日向本院民事執行處陳報債權計算書，陳
    明：「本件借款本金為1 千250 萬元，以（支付命令）債權
    憑證聲請強制執行；另利息部分於借款當時約定利息36% ，
    但因逾民法規定之年息20% ，故以年息20% 計算之，其中之
    200 萬元之利息自93年8 月22日算至99年8 月20日計2 千18
    8 天為239 萬7 千829 元，400 萬元之利息自93年9 月29日
    算至99年8 月20日計2 千150 天為471 萬2 千327 元，650
    萬元之利息自94年2 月4 日算至99年8 月20日計為2 千022
    天計為720 萬1 千636 元，合計為1 千431 萬1 千792 元，
    已逾借款當時擔保利息之本票金額1 千250 萬元，故僅以1
    千250 萬元之本票確定裁定聲請強制執行」等語；
５、本院民事執行處於100 年1 月間製作分配表並指定100 年2
    月10日分配期日，該分配表第7 、8 、9 項為被告以上開支
    付命令為執行名義之普通債權，債權額分別為200 萬元、40
    0 萬元、650 萬元，分配比率均為69.1228%（分配金額各為
    138 萬2 千456 元、276 萬4 千912 元、449 萬2 千981 元
    ），又該分配表第10項為被告以系爭本票債權憑證為執行名
    義之債權，債權額為1 千250 萬元，分配比率為69.1228%
    （分配金額為864 萬0349元），再該分配表附註欄記載：「
    99年11月8 日債權人捷運網公司具狀說明次序7 、8 、9 債
    權之利息為次序10票款債權所擔保，故此部分不再加計利息
    ，而次序10票款債權係用以擔保次序7 、8 、9 借款所約定
    之利息36% ，但因逾年息20% ，故僅以20% 計算之，合計1
    千431 萬1 千792 元，故僅以1 千250 萬元請求。」等語；
６、債務人即本件原告林淑珠於分配期日前具狀聲明異議，主張
    該分配表第10項票款1 千250 萬元部分應予剔除，不得列入
    分配，並陳明前已提起本件訴訟等情；
７、本院民事執行處業於100 年5 月間，就被告債權無異議部分
    ，即分配表第7 、8 、9 項所示以支付命令為執行名義部分
    ，依分配比率69.1228%所分配之債權金額（即138 萬2 千
    456 元、276 萬4 千912 元、449 萬2 千981 元），及得全
    額優先受償之執行費金額（即4 萬3 千668 元、3 萬2 千、
    5 萬2 千元）部分，共計876 萬8 千017 元，先為分配發款
    予被告；
８、以上各情並經本院依職權調取系爭民事執行事件卷宗查閱在
    案。
(二)、兩造爭執事項：
    原告林淑珠就其與郭維鴻對被告捷運網公司有如支付命令所
    示之借款債務，固無爭執（見本院100 年6 月24日言詞辯論
    筆錄），此節並據證人即出面接洽借款之被告公司實際負責
    人郭維鴻，及實際提供借款資金之被告公司員工陳澤倫、丁
    敏玲證述在案（見本院100 年2 月9 日言詞辯論筆錄），且
    有原告林淑珠與郭維鴻於93年8 月22日共同立具之200 萬元
    借據、於93年9 月29日共同立具之400 萬元借據、於94年2
    月4 日共同立具之650 萬元借據，及匯款申請書、代位清償
    證明書等件（見本院卷第37至38、40至41、43至45頁）附卷
    可稽，並有被告所取得與確定判決有同一效力之支付命令（
    即前述本院97年度促字第12142 、14324 、16381 號支付命
    令）附於系爭民事執行事件卷宗可考。惟就原告林淑珠與郭
    維鴻前揭向被告捷運網公司借款200 萬元、400 萬元、650
    萬元時，於同日共同簽發之面額各200 萬元、400 萬元、65
    0 萬元之系爭本票3 紙（經被告取得前述本院96年度票字第
    6102、7351、8637號本票裁定，及換發系爭本票債權憑證）
    ，被告主張借款時有約定利息為月息3 分（即月息3%，即年
    息36% ），借據是擔保本金部分，系爭本票是擔保約定利息
    月息3 分部分，被告目前除對原告有本金債權1 千250 萬元
    外，並有約定利息債權1 千250 萬元以上而願以1 千250 萬
    元計算云云（見被告前述於系爭民事執行事件99年11月8 日
    陳報之債權計算書），原告則否認借款時有約定利息月息3
    分之事，主張借據與系爭本票係擔保同一債權，且被告以借
    據取得之支付命令業經執行足額受償，債之關係業因清償而
    消滅，系爭本票債權對原告已不存在，被告不得再以系爭本
    票於執行事件中受分配云云。本件兩造爭點厥為：系爭本票
    債權對原告是否存在？被告得否就系爭本票債權以系爭民事
    執行事件對原告為強制執行？系爭民事執行事件於100 年2
    月10日分配期日所附之分配表第10項，是否應予更正？茲論
    述如下：
１、查(1)卷附原告於93年8 月22日立具之200 萬元借據、93年9
    月29日立具之400 萬元借據、94年2 月4 日立具之650 萬元
    借據，其上並無任何關於約定利息之記載；(2)而被告於審理
    中聲請傳訊之證人郭維鴻、陳澤倫、丁敏玲，雖另證稱：借
    款時有約定只要借3 個月、約定利息3 分，借據是針對本金
    、本票是針對約定利息云云（均見本院100 年2 月9 日言詞
    辯論筆錄），惟查，證人郭維鴻、丁敏玲、陳澤倫分別為被
    告公司之前任實際負責人、現任負責人、員工等情，為被告
    所不爭執，與被告均有利害關係，其等證言之可信性，已屬
    有疑；且其等證稱借款期間為3 個月，與卷附200 萬元、40
    0 萬元借據上分別記載到期日為93年10月31日、93年11月30
    日（即自借款日起約2 個月）並未一致，又其等證稱約定利
    息為月息3 分，則別無其他任何證據可佐；又如系爭本票係
    擔保借款約定利息月息3 分，3 個月之約定利息金額顯無可
    能與本金200 萬元、400 萬元、650 萬元之金額完全相同，
    然系爭本票所載金額竟與本金金額完全相同而為200 萬元、
    400 萬元、650 萬元，證人所述顯難採信；(3)衡以被告前聲
    請支付命令及本票裁定時，均以法定利息即年息5%計算，全
    然未提及與債務人間有約定利息月息3 分之事，於系爭民事
    執行事件始忽而主張另有約定利息月息3 分，顯與常情相違
    ；(4)綜上，被告主張借款時有約定利息月息3 分，借據是針
    對本金1 千250 萬元部分、本票是針對約定利息月息3 分部
    分之擔保云云，其舉證尚有未足，應認本件原告向被告借款
    時，同時簽立借據及系爭本票，兩者係針對同一借款債權內
    容為擔保，且兩造並無關於利息之特別約定，而僅得依法定
    利率計算。是本件被告就系爭本票債權，僅在擔保目前尚未
    受償之本金及法定利息之範圍內，對原告存在。
２、又被告於系爭民事執行事件中，分別以支付命令及系爭本票
    債權憑證為執行名義，請求借款本金及利息，而(1)就借款本
    金200 萬元、400 萬元、650 萬部分，被告已受分配得款各
    138 萬2 千456 元、276 萬4 千912 元、449 萬2 千981 元
    ，業如前述，是被告尚未受償之本金各為61萬7 千544 元、
    123 萬5 千088 元、200 萬7 千019 元，被告系爭本票債權
    就已實際分配得款之本金部分，固已因清償而消滅，然就尚
    未實際受償之本金部分，則仍未消滅；(2)就利息部分，被告
    僅得請求自借款到期日起至清償日止，按法定利率年息5%計
    算之利息，而前述200 萬元、400 萬元、650 萬借款之到期
    日分別為93年10月31日（即200 萬元借據所約定之到期日）
    、93年11月30日（即400 萬元借據所約定之到期日）、94年
    2 月4 日（650 萬元借據及本票均未載到期日，應視為見票
    即付，即以本票發票日為到期日），清償日則均為系爭民事
    執行事件取得前揭執行金額之末日即99年8 月12日（即赤峰
    街不動產之拍定人繳交得標金額完畢之日，見本院97年度執
    字第58989 號卷二內附之繳款收據），是被告未受償而得請
    求之利息，200 萬元借款之利息為自93年10月31日起至99年
    8 月12日止計2 千112 天共57萬8 千630 元，400 萬元之利
    息為自93年11月30日起至99年8 月12日止計2 千082 天共11
    4 萬0822元，650 萬元之利息為自94年2 月4 日起至99年8
    月12日止計2 千016 天共179 萬5 千068 元；(3)則本件被告
    關於系爭3 紙本票債權之存在範圍，包括尚未受償之本金及
    法定利息，系爭200 萬元本票債權，僅在119 萬6 千174
    元（計算式：617544+578630=0000000 ）範圍內存在；系
    爭400 萬元本票債權，僅在237 萬5 千910 元（計算式：00
    00000+0000000=0000000 ）；系爭650 萬元本票債權，僅
    在380 萬2 千087 元（計算式：0000000+0000000=0000000
    ）範圍內存在。逾此部分之本票債權，均對原告不存在。
３、再系爭本票債權係原告向被告借款債權之擔保（包括本金及
    利息），而被告對原告尚有未受償之本金及法定利息債權存
    在，是本件被告以系爭本票債權憑證於系爭民事執行事件中
    對原告執行，並非無據，本件原告主張被告債權業經全部受
    償消滅，不得以系爭本票債權憑證為執行名義對原告執行，
    而提起債務人異議之訴，請求撤銷以系爭本票債權憑證為執
    行名義部分之強制執行程序，並無理由。惟就原告所提起分
    配表異議之訴，關於系爭民事執行事件於100 年2 月10日分
    配期日所附之分配表第10項，即被告以系爭本票債權憑證為
    執行名義而請求借款利息部分，如前述被告僅得請求法定利
    息各57萬8 千630 元、114 萬0822元、179 萬5 千068 元，
    是該部分分配表應予更正如附表所示。
４、從而，本件原告起訴之請求，於如主文第1 、2 項所示之範
    圍內，為有理由，應予准許。至逾此範圍之請求，為無理由
    ，應予駁回。
肆、本件判決基礎已臻明確，兩造其餘攻防方法及訴訟資料經本
    院斟酌後，核與判決結果不生影響，故不另一一論述，併此
    敘明。
伍、據上論結，原告之訴為一部有理由，一部無理由，依民事訴
    訟法第79條，判決如主文。
中    華    民    國   100    年    6     月    30    日
                  民事第一庭  法  官  孫曉青
以上正本係照原本作成。
如對本判決上訴，應於判決送達後20日內向本院提出上訴狀。如
委任律師提起上訴者，應一併繳納上訴審裁判費。
中    華    民    國   100    年    7     月     6    日
                              書記官  詹佳佩